Minutes et répertoires du notaire Marie Charles Victor AMY, 24 avril 1895 - 10 janvier 1921 (étude XL)
Archives nationales (France)
- Minutes de Marie Charles Victor AMY, 24 avril 1895 - 10 janvier 1921; MC/ET/XL/747 - MC/ET/XL/1083; cauchards de 8, 10, 12,5 et 15 cm 336 articles
  - Minutes. 1919, mai, mai 1919; MC/ET/XL/1051
  - Minutes. 1919, juin, juin 1919; MC/ET/XL/1052
  - Minutes. 1919, 1er juillet - 15 juillet, 1er juillet - 15 juillet 1919; MC/ET/XL/1053
  - Minutes. 1919, 16 juillet - 31 juillet, 16 juillet - 31 juillet 1919; MC/ET/XL/1054
  - Minutes. 1919, août, août 1919; MC/ET/XL/1055
  - Minutes. 1919, septembre, septembre 1919; MC/ET/XL/1056
  - Minutes. 1919, octobre, octobre 1919; MC/ET/XL/1057
  - Minutes. 1919, 1er novembre - 15 novembre, 1er novembre - 15 novembre 1919; MC/ET/XL/1058
  - Minutes. 1919, 16 novembre - 31 novembre, 16 novembre - 30 novembre 1919; MC/ET/XL/1059
  - Minutes. 1919, 1er décembre - 15 décembre, 1er décembre - 15 décembre 1919; MC/ET/XL/1060
  - Minutes. 1919, 16 décembre - 31 décembre, 16 décembre - 31 décembre 1919; MC/ET/XL/1061
  - Minutes. 1920, 1er janvier - 15 janvier, 1er janvier - 15 janvier 1920; MC/ET/XL/1062
  - Minutes. 1920, 16 janvier - 31 janvier, 16 janvier - 30 janvier 1920; MC/ET/XL/1063
  - Minutes. 1920, 1er février - 15 février, 1er février - 15 février 1920; MC/ET/XL/1064
  - Minutes. 1920, 16 février - 29 février, 16 février - 29 février 1920; MC/ET/XL/1065
  - Minutes. 1920, 1er mars - 15 mars, 1er mars - 15 mars 1920; MC/ET/XL/1066
  - Minutes. 1920, 16 mars - 31 mars, 16 mars - 31 mars 1920; MC/ET/XL/1067
  - Minutes. 1920, 1er avril - 15 avril, 1er avril - 15 avril 1920; MC/ET/XL/1068
  - Minutes. 1920, 16 avril - 30 avril, 16 avril - 30 avril 1920; MC/ET/XL/1069
  - Minutes. 1920, 1er mai - 15 mai, 1er mai - 15 mai 1920; MC/ET/XL/1070
  - Minutes. 1920, 16 mai - 31 mai, 16 mai - 31 mai 1920; MC/ET/XL/1071
  - Minutes. 1920, 1er juin - 15 juin, 1er juin - 15 juin 1920; MC/ET/XL/1072
  - Minutes. 1920, 16 juin - 30 juin, 16 juin - 30 juin 1920; MC/ET/XL/1073
  - Minutes. 1920, 1er juillet - 15 juillet, 1er juillet - 15 juillet 1920; MC/ET/XL/1074
  - Minutes. 1920, 16 juillet - 31 juillet, 16 juillet - 31 juillet 1920; MC/ET/XL/1075
  - Minutes. 1920, août, août 1920; MC/ET/XL/1076
  - Minutes. 1920, septembre, septembre 1920; MC/ET/XL/1077
  - Minutes. 1920, octobre, octobre 1920; MC/ET/XL/1078
  - Minutes. 1920, 1er novembre - 15 novembre, 1er novembre - 15 novembre 1920; MC/ET/XL/1079
  - Minutes. 1920, 16 novembre - 30 novembre, 16 novembre - 30 novembre 1920; MC/ET/XL/1080
  - Minutes. 1920, 1er décembre - 15 décembre, 1er décembre - 15 décembre 1920; MC/ET/XL/1081
  - Minutes. 1920, 16 décembre - 31 décembre, 16 décembre - 31 décembre 1920; MC/ET/XL/1082
  - Minutes. 1921, 1er janvier - 10 janvier, 1er janvier - 10 janvier 1921; MC/ET/XL/1083
    - Cession de bail Fleurance, 10 janvier 1921; MC/ET/XL/1083
      Date de la création de la notice: 2019 (M. Locatelli)
      bail
    - Délivrance de legs Thionnaire et décharge (succession Lucotte), 10 janvier 1921; MC/ET/XL/1083
      décharge; délivrance de legs
- Répertoire(s) de Marie Charles Victor AMY, 11 octobre 1889 - 13 décembre 1921; MC/RE/XL/15 - MC/RE/XL/17
  - Répertoire. 1889, 11 octobre - 1900, 23 janvier, 11 octobre 1889 - 23 janvier 1900; MC/RE/XL/15
    Répertoire des notaires Charles-Victor Amy (11 octobre 1889 - 24 avril 1895) et Marie Charles Victor Amy (24 avril 1895 - 23 janvier 1900).
    Informations concernant le classement et la cotation:
    Le niveau inférieur de description, quand il existe, correspond aux mentions d'actes contenues dans le répertoire. Parmi celles-ci, certaines peuvent y être décrites, de manière plus ou moins détaillée. Pour consulter l'acte proprement dit, il convient de rechercher la cote au niveau des articles (registre ou liasse) des minutes du notaire (cote de type 'MC/ET').
  - Répertoire. 1900, 23 janvier - 1911, 10 novembre, 23 janvier 1900 - 10 novembre 1911; MC/RE/XL/16
  - Répertoire. 1911, 10 novembre - 1921, 13 décembre, 10 novembre 1911 - 13 décembre 1921; MC/RE/XL/17
    Répertoire des notaires Marie Charles Victor Amy (10 novembre 1911 - 10 janvier 1921) et Ferdinand Charles Henry Amy (10 janvier 1921 - 13 décembre 1921).